---
title: "3.Formatting Text and Numbers"
date: "`r Sys.Date()`"
output:
  rmdformats::html_docco:
    highlight: kate
---


```{r knitr_init, echo=FALSE, cache=FALSE}
library(knitr)
library(rmdformats)
library(magrittr)

## Global options
options(max.print="75")
opts_chunk$set(echo=TRUE,
               cache=TRUE,
               prompt=FALSE,
               tidy=TRUE,
               comment=NA,
               message=FALSE,
               warning=FALSE)
opts_knit$set(width=75)
```

`r Sys.Date()` edited

noted by @kemushi54

<br>

先來mur一下本章大概在幹嘛~
標題翻譯是格式化字詞和數字，也就是如何在螢幕上顯示字串或輸出到檔案之中，然後看起來美美的。

<br>

#打印和格式化字串用的函式

|Function   |Description         |
|:--------|:-----------|
|`print()` |generic printing    |   
|`noquote()` |print with no quotes| 
|`cat()` |concatenation       |   
|`format()` |special formats     |
|`toString()` |convert to string   |
|`sprintf()` |C-style printing    |
<br>

#`print()`  generic printing (一般打印)
```{r print}
my_string <- "programming with data is fun"

print(my_string)
```

##`print(quote = FALSE)`same as `noquote()`
```{r print and noqute}
print(my_string, quote = FALSE)
```

##`print()`使用時機
一般時刻只要打物件名稱就可以打印了，並需要用到`print()`，主要是在跑loop時，在大括弧`{}`(braces)內要打印時用到，如下兩個範例的差異。

```{r print in loop}
for (i in 1:5) {
  i + 1
}

for (i in 1:5) {
  print(i + 1)
}
```
<br>


#`cat()`	concatenation
主要有以下的引數可以用，`file`給路徑可用來輸出文字檔 (*.txt)

`sep`設定字串間的分隔符號
```{r sep}
# cat(..., file = "", sep = " ", fill = FALSE, labels = NULL, append = FALSE)

# argument sep
cat(1:10, sep = "-")
```

`fill`設定一行容納多長的字串
```{r fill}
# argument fill
# fill = 39
cat("Loooooooooong strings", # nchar = 21
    "can be displayed", # nchar = 16
    "in a nice format", # nchar = 16
    "by using the 'fill' argument", # nchar = 28
    fill = 39)
```

## 輸出文字檔的方法`cat()`、`sink()`
`cat()`不能輸出class為data.frame的物件，僅能打印為vector。
`sink()`比較彈性，操作上類似開關，起頭給輸出路徑，結尾關起來儲存。
```{r cat v.s. sink}
# ## Not run:
# # save as .txt 
# # \n: next line, \t: tab, \: 
# dfr <- data.frame(a = 1, b = 2, c = 3)
# 
# sink(file.path("./", 'nbmodels.txt'))
# cat('================================================\n')
# # cat(paste0(names(list_of_models)[[j]], '\n'))
# cat('================================================\n')
# print(dfr)
# sink()
# ## End(Not run)
```

## 小數點下要幾位數
要注意會受`digits`影響，預設digits = 7，可以`option("digits")`查看。
```{r nsmall}
#-- format()	special formats
# use of 'nsmall'
format(13.12, nsmall = 3)
```

## 有效位數
```{r digits}
# use of 'digits' (有效位數)
format(c(6.123, 13.456), digits = 3)
```

## 科學記數
```{r scientific notation}
# use of 'scientific'
x <- exp(1:3)
format(x, digits = 3)
format(x, digits = 3, scientific = TRUE)
```

## 字串寬度和空白對齊
```{r width and justify}
# use of 'justify'
format(c("A", "BB", "CCC"), width = 5, justify = "centre")
```

## 小數點左邊數字分位數表示
相對的`small.mark`表示小數點右邊數字分位數
```{r big.mark}
# use of 'big.mark'
format(123456789, big.mark = ",")
```

<br>
<br>
<br>

# 以下`toString()`、`sprinf()`跑到下一章囉！建議先瀏覽或實測看看輸出結果
```{r toString}
#-- toString()	convert to string
```

```{r sprinf}
#-- sprintf()	C-style printing
# %s for character, %f for number
item <- "the apple"
weight <- 3.2
sprintf("The weight of %s is %f kg.", item, weight)

# for vector
items <- c("the apple", "the banana")
weights <- c(3.2, 2.5)
sprintf("The weight of %s is %f kg.", items, weights)

# %.1f, assing digits = 1
sprintf("The weight of %s is %.1f kg.", items, weights)

#.2e, use scientific notation and assing digits = 2
sprintf("The weight of %s is %.2e kg.", items, weights)
```