---
title: "R_workshop_2_character strings"
author: "CTH"
date: "`r Sys.Date()`"
output:
  rmdformats::html_docco:
    highlight: kate

---

```{r knitr_init, echo=FALSE, cache=FALSE}
library(knitr)
library(rmdformats)

## Global options
options(max.print="75")
opts_chunk$set(cache=TRUE,
               prompt=FALSE,
               tidy=TRUE,
               comment=NA,
               message=FALSE,
               warning=FALSE)
opts_knit$set(width=75)
```
<br>

# 什麼是character?
翻譯為**字元**，其他還有numeric（數值）、logical（邏輯）等等，character string翻譯為字串。
可用`mode()`或`typeof()`檢查物件（object）的資料類型，其他可以參考[這篇](https://ithelp.ithome.com.tw/articles/1018547)。
被`""`或`''`包住的部分便可成為字元，例如`"This is a book."`。
若要將"表達為字元必須加入跳脫字元`\`在前面，如`"This is a \"book\"."`。
<br>

# `""`和`character()`的差別
`""`是一個空的字元，物件資料長度為1，`character()`是空的字串，物件資料長度為0。
<br>

# 資料型態的判定順序
character => numeric => logical
```{r}
# vector with numbers and characters
c(1:5, pi, "text")

```
<br>

# 在`data.frame`、`list`中情形
讀入`data.frame()`時，字串預設會被判定為`factor`，改變引數`stringsAsFactors = FALSE`關閉預設判定。
`list()`可以合併不同資料型態的物件，像是資料夾可以放入不同尺寸的紙張、卡片、鑰匙、大象、長頸鹿.......。
<br>

`data.frame()`的範例
```{r}
df2 <- data.frame(
  numbers = 1:5, 
  letters = letters[1:5], 
  stringsAsFactors = FALSE)
df2
str(df2)
```
<br>

`list()`的範例
```{r}
list(a=1:5, b=letters[1:5], c=rnorm(5))

```
<br>

# 如何使用`paste()`
`paste()``paste()``paste()`很重要！（說三次）要學會，`sep`、`collapse`兩個引數（argument），`paste0()`同義於`paste(sep="")`用以下範例玩玩看。
```{r echo=TRUE, message=FALSE, warning=FALSE}
# paste with objects of different lengths
paste("X", 1:5, sep = ".")

# paste with collapsing
paste(1:3, c("!","?","+"), sep = '', collapse = "")

# paste without collapsing
paste(1:3, c("!","?","+"), sep = '')
```
<br>

# `rep()`的練習
兩個引數`times`、`each`的應用。
```{r}
rep(c("A","B"), times=2, each=3)

```
