---
title: "5.Input and Output"
date: "2018-10-02"
output:
  rmdformats::html_docco:
    highlight: kate
---

```{r knitr_init, echo=FALSE, cache=FALSE}
library(knitr)
library(rmdformats)
library(magrittr)

## Global options
options(max.print="75")
opts_chunk$set(echo=TRUE,
               cache=TRUE,
               prompt=FALSE,
               tidy=TRUE,
               comment=NA,
               message=FALSE,
               warning=FALSE)
opts_knit$set(width=75)
```

`r Sys.Date()` edited

noted by @kemushi54

<br>

# 5.1 輸出結果
有時候要將結果輸出檔案，譬如data table輸出為*.txt文字檔，可藉由`write.table()`、`write.csv()`或`writexl::write_xlsx()`等等完成，本篇則介紹最基礎的方法輸出文字檔，目前我想到可以運用在輸出log檔(程式執行紀錄檔)。

<br>

## 5.1.1 Concatenating output 串聯

```{r}
# summary statistics of mpg
mpg_min <- min(mtcars$mpg)
mpg_max <- max(mtcars$mpg)
mpg_med <- median(mtcars$mpg)
mpg_avg <- mean(mtcars$mpg)
mpg_sd <- sd(mtcars$mpg)
```

```{r}
# 設定檔案路徑 (需要完整路徑)
outfile <- "mpg-statistics.txt"

# 輸入檔案中的第一行 (Title)
cat("Miles per Gallon Statistics\n\n", file = outfile)

# 接續的內容，第一行之外的內容記得要設定參數 append = TRUE 
cat("Minimum:", mpg_min, "\n", file = outfile, append = TRUE)
cat("Maximum:", mpg_max, "\n", file = outfile, append = TRUE)
cat("Median :", mpg_med, "\n", file = outfile, append = TRUE)
cat("Mean   :", mpg_avg, "\n", file = outfile, append = TRUE)
cat("Std Dev:", mpg_sd, "\n", file = outfile, append = TRUE)

# check file
# shell.exec("mpg-statistics.txt")
```

```{r}
# 搭配 sprintf() 調整輸出格式，統一小數點後兩位
cat("Miles per Gallon Statistics\n\n", file = outfile)
cat(sprintf('Minimum: %0.2f', mpg_min), "\n", file = outfile, append = TRUE)
cat(sprintf('Maximum: %0.2f', mpg_max), "\n", file = outfile, append = TRUE)
cat(sprintf('Median : %0.2f', mpg_med), "\n", file = outfile, append = TRUE)
cat(sprintf('Mean   : %0.2f', mpg_avg), "\n", file = outfile, append = TRUE)
cat(sprintf('Std Dev: %0.2f', mpg_sd), "\n", file = outfile, append = TRUE)

# check file
# shell.exec("mpg-statistics.txt")
```

<br>

## 5.1.2 Sinking output
export R output as is displayed in the R console

```{r}
mtcars_summary <- summary(mtcars)

  # writeLines()
writeLines(mtcars_summary, con = "mtcars-summary.txt")

  # sink()
sink(file = "mtcars-summary2.txt")
mtcars_summary
sink()
```

<br>

# 5.2 Exporting tables
```{r}
library(xtable)

  # linear regression
reg <- lm(mpg ~ disp, data = mtcars)

  # create xtable and export it
reg_table <- xtable(reg)

  # print in LaTeX format
print(reg_table, type = "latex", file = "reg-table.tex")

  # print in html format
print(reg_table, type = "html", file = "reg-table.html")
```

<br>

# 5.1 補充 `tryCatch()`
處理大量重複性的事務時，我們常會用 `for()` loop 或 `lapply()` 來處理，但若R程式中某些地方發生錯誤，整個R程式就會停在出錯的地方。`tryCatch()`可以協助偵測錯誤並讓出錯程式碼下方其他的程式繼續執行。

<br>

## `lapply()` 結構 
* `lapply(list, function)`

<br>

### `lapply()` 寫法 1
```{r}
lapply(1:3, 
       function(x){
         x + 1
       }
       )
```

<br>

### `lapply()` 寫法 2
```{r}
sq.1 <- 
  function(x){
  x^2 + 1
  }

lapply(1:3,
       function(x)
         sq.1(x)
       )
```

<br>

## `tryCatch()` 結構
```{r eval=FALSE}
tryCatch({
  result <- expr
}, warning = function(w) {
  ... # 警告處理
}, error = function(e) {
  ... # 錯誤處理
}, finally {
  ... # 最後一定要執行的指令或輸出
}
)
```

<br>

## `lapply()` 加入`tryCatch()`
```{r}
lapply(1:3,
       function(x)
         tryCatch(
           sq.1(x),
           error = function(m){
             message(m)
           }
         )
       )
```

<br>

### 創造個 error 來看看(?) 
```{r}
n.list <- list(1, 2, 3, "aa")
n.list

a <- 
  lapply(n.list,
         function(x)
           tryCatch(sq.1(x),
                    error = function(m){
                      message(m)
                      # message(paste0(m, "\n"))
                      # message(sprintf("%s_%s", x, m))
                    }
           )
  )
```

<br>

### `for()` loop 版本
```{r}
for (i in list(1, 2, 3, "aa")){
  tryCatch({
    sq.1(i)
    }, error = function(m){
      message(m)
           }
  )
}
```

<br>

## 使用 tryCatch() 搭配 cat() 跟 sink() 輸出 error 紀錄

<br>

###開啟 error 紀錄檔
```{r}
cat("error message\n\n", file = "error message.txt")
### 執行 lapply()
a <- 
  lapply(n.list,
         function(x)
           tryCatch({
             return(sq.1(x))
           },
           error = function(m){
             # 儲存 error 的訊息
             cat(sprintf("%s\n", x), 
                 file = "error message.txt",
                 append = TRUE)
           }
           )
  )

# tryCatch 也可以用來處理 warning message
for (i in c(-1, 0, 1)){
  tryCatch({sqrt(i)
    print(sqrt(i))
  }, warning = function(msg){
    message(paste0(i, "_",msg,"\n"))
  }
  )
}
```
